ja: セクショナル形状: バンパーセクショナル; カウチセクショナル; カーブ; L 字型; モジュラー/カスタム; ピットセクショナル; リバーシブルセクショナル; 左右対称; U 字型; その他
zh-TW: 組合沙發形狀: 無扶手開放端組合沙發; 貴妃椅組合沙發; 弧形; L 型; 模組化/客製化; 坑式組合沙發; 可轉換方向組合沙發; 對稱式; U 型; 其他
el: Σχήμα γωνιακού καναπέ: Γωνιακός καναπές με προέκταση; Γωνιακός καναπές με ανάκλιντρο; Καμπυλωτός; Σε σχήμα L; Αρθρωτός/προσαρμοσμένος; Καναπές τύπου «Pit»; Αναστρέψιμος γωνιακός καναπές; Συμμετρικός; Σε σχήμα U; Άλλο
ko: 단면 모양: 범퍼 섹셔널; 셰이즈 섹셔널; 곡선형; L자형; 모듈식/맞춤형; 피트 섹셔널; 리버서블 섹셔널; 대칭형; U자형; 기타
cs: Tvar oddílu: Sedadlo bez opěradla na okraji; Lenoška; Zaoblené; Ve tvaru L; Modulární / na míru; Uzavřené do čtverce; Oboustranná sedačka; Symetrické; Ve tvaru U; Jiné
es: Forma seccional: Seccional tipo bumper; Seccional chaise; Curvo; En forma de L; Modular/personalizado; Seccional tipo pozo; Seccional reversible; Simétrico; En forma de U; Otro
hu: Ülőgarnitúra alakja: Nyitott végű sarokkanapé; Lábtartós sarokkanapé; Íves; L alakú; Moduláris / Egyedi; Szigetkanapé; Megfordítható sarokkanapé; Szimmetrikus; U alakú; Egyéb
pt-BR: Sofá modular formato: Seccional com bumper; Seccional com chaise; Curvo; Em formato de L; Modular/personalizado; Seccional tipo fosso (Pit); Seccional reversível; Simétrico; Em formato de U; Outros
pt-PT: Forma seccional: Bumper modular; Chaise longue modular; Curvo; Em forma de L; Modular/personalizado; Pit modular; Modular reversível; Simétrico; Em forma de U; Outro
zh-CN: 组合形状: 缓冲组合式; 躺椅组合式; 弧形; L 形; 模块化/定制; 围合组合式; 可调换方向组合式; 对称; U 形; 其他
pl: Kształt mebla modułowego: Narożnik typu bumper; Narożnik z szezlongiem; Zakrzywiony; W kształcie litery L; Modułowy / na wymiar; Narożnik zamknięty; Narożnik uniwersalny; Symetryczny; W kształcie litery U; Inne
lt-LT: Modulinės sofos forma: Kampas su atviru galu; Minkštas kampas su šezlongu; Lenktas; L formos; Modulinis / pasirenkamas; Uždaras kampas („Pit“); Keičiamos pusės minkštas kampas; Simetriškas; U formos; Kita
en: Sectional shape: Bumper sectional; Chaise sectional; Curved; L-shaped; Modular/custom; Pit sectional; Reversible sectional; Symmetrical; U-shaped; Other
vi: Hình dạng mặt cắt: Sofa góc mở rộng; Sofa góc có ghế dài; Cong; Chữ L; Mô-đun/tùy chỉnh; Sofa pit; Sofa góc đảo chiều; Đối xứng; Chữ U; Khác
tr: Modüler koltuk şekli: Bumper köşe; Uzanma modüllü köşe; Kavisli; L şeklinde; Modüler/özel; Havuz tipi köşe; Çift yönlü köşe; Simetrik; U şeklinde; Diğer
ro-RO: Formă a canapelei modulare: Colțar cu capăt deschis; Colțar cu șezlong; Curbat; În formă de L; Modular/personalizat; Colțar tip insulă; Colțar reversibil; Simetric; În formă de U; Altele
it: Forma componibile: Componibile aperto; Componibile con chaise longue; Curvo; A forma di L; Modulare/Personalizzato; Componibile chiuso; Componibile reversibile; Simmetrico; A forma di U; Altro
sv: Sektionssoffans form: Modulsoffa med öppet avslut; Modulsoffa med schäslong; Svängd; L-formad; Modul/anpassad; Pit-modulsoffa; Vändbar modulsoffa; Symmetrisk; U-formad; Övrigt
bg-BG: Секционна форма: Модул с отворен край; Модул с лежанка; Извит; Г-образен; Модулен/По поръчка; Островен тип (pit); Модул с обръщаема посока; Симетричен; П-образен; Други
da: Sektionsform: Modulsofa med åben ende; Modulsofa med chaiselong; Buet; L-formet; Modulopbygget/tilpasset; Pit-modulsofa; Vendbar modulsofa; Symmetrisk; U-formet; Andet
sl-SI: Oblika modularne sedežne garniture: Sedežna garnitura z odprtim koncem; Sedežna garnitura z ležalnikom; Ukrivljena; V obliki črke L; Modularno/po meri; Zaprta sedežna garnitura (pit); Obojestranska sedežna garnitura; Simetrična; V obliki črke U; Drugo
fr: Forme du canapé modulable: Canapé d'angle bumper; Canapé d'angle méridienne; Incurvé; En L; Modulaire/sur mesure; Canapé fosse; Canapé d'angle réversible; Symétrique; En U; Autre
sk-SK: Tvar sekčnej zostavy: S otvoreným zakončením; S ležadlom; Zaoblené; V tvare L; Modulárne/prispôsobené; Uzavreté; Obojstranné; Symetrické; V tvare U; Iné
nb: Seksjonsform: Modulsofa med åpen ende; Sjeselongsofa; Buet; L-formet; Modulær/tilpasset; Pit-modulsofa; Vendbar modulsofa; Symmetrisk; U-formet; Annet
de: Form des Modulsofas: Bumper-Sofa; Sofa mit Récamiere; Geschwungen; L-förmig; Modular/Benutzerdefiniert; Wohnlandschaft; Umbaubares Modulsofa; Symmetrisch; U-förmig; Andere
hr-HR: Shapes: Kutna garnitura s otvorenim krajem; Kutna garnitura s ležajem; Zakrivljena; U obliku slova L; Modularno/prilagođeno; Garnitura u obliku jame; Reverzibilna kutna garnitura; Simetrična; U obliku slova U; Ostalo
th: รูปทรงหน้าตัด: บัมเปอร์; ทรงเก้าอี้ยาว; ทรงโค้ง; รูปตัวแอล; โมดูลาร์/กำหนดเอง; ทรงสี่เหลี่ยมจัตุรัสแบบปิด; สลับด้านได้; สมมาตร; รูปตัวยู; อื่นๆ
fi: Kalusteen muoto: Avopäätyinen moduulisohva; Divaanisohva; Kaareva; L-muotoinen; Modulaarinen/mukautettu; Pit-moduulisohva; Käännettävä moduulisohva; Symmetrinen; U-muotoinen; Muu
ru: Форма модульного дивана: Секция с бампером; Секционный с шезлонгом; Изогнутая; Г-образная; Модульная/на заказ; Глубокая секция (pit); Реверсивная; Симметричная; П-образная; Другое
nl: Element vorm: Hoekbank met eiland; Bank met chaise longue; Gebogen; L-vormig; Modulair/op maat; Pit-bank; Omkeerbare hoekbank; Symmetrisch; U-vormig; Overig